FRANCISCO DANIEL GÓMEZ ÁLVAREZ

DESARROLLADOR FRONTEND JR.

O Edo. Mex, México

danieldev.tech

in/fdaniel-gomez

franciscodaniel18888@gmail.com

☐ github.com/devenapuros



PERFIL PROFESIONAL

Tengo 1 año y medio de experiencia desarrollando y colaborando en proyectos de software. Soy un gran amante de la optimización y la productividad. Me gusta trabajar en equipos que comparten esa pasión y entusiasmo, que promueven el crecimiento profesional de sus integrantes, que brindan ayuda mutua y que con su trabajo, buscan generar un impacto que se refleje en productos y/o servicios.

EXPERIENCIA LABORAL

Enero 2022 - Agosto 2022 | Desarrollador Web Full Stack

Lámparas Estella S.A. de C.V

Participé como prestador de servicio social en el desarrollo de un sistema web que permitió agilizar las operaciones en los almacenes de la empresa y reducir hasta en un 50% el tiempo requerido para desempeñarlas, principalmente, el registro y actualización del stock y la agilización de las ventas.

Mis actividades:

- Diseño y programación de interfaces de usuario con React.js.
- Desarrollo de componentes reutilizables.
- Consumo de APIs con Javascript.
- Desarrollo de APIs con Node.js y Express.js.
- Modelado e implementación de la base de datos.

Agosto 2020 - Julio 2021 | Desarrollador Web Full Stack

Sistema de Control de Acceso para la Facultad de Ingeniería UAEMex

Colaboré de forma voluntaria en el desarrollo de un sistema web para la Facultad de Ingeniería que permitió registrar y controlar el aforo a las instalaciones cuando las actividades presenciales se reanudaron, lo que ayudó a minimizar el riesgo tras la contingencia sanitaria.

Mis actividades:

- Diseño y programación de interfaces de usuario con HTML, CSS y JavaScript, incluyendo diseño responsivo.
- Desarrollo backend con PHP.
- Modelado e implementación de bases de datos MySQL.

EDUCACIÓN

2021

Certificación: Oracle Cloud Infrastructure Foundations 2021 Associate ♂

Oracle Corporation

2016 - 2021

Pasante en Ingeniería en Computación

Universidad Autónoma del Estado de México

SKILLS

Habilidades blandas

- √ Rápido aprendizaje
- ✓ Trabajo en equipo
- ✓ Proactividad
- Atención al detalle
- Adaptación al cambio

Tecnologías y herramientas

UNITED

ex Express.js

S CSS

MySQL

Js Javascript

PostgreSQL

🥸 React.js

Git

Bootstrap

GithubGitlab

🕓 JQuery

• OitiGD

Node.js

X VS Code